# 同一控制合并追溯比较报表问题

提问人：412436786 时间：2020-06-02 13:33:13
求教陈版主：
关于同一控制合并。
背景：
1 、A公司拟IPO并用募集资金收购同一控制下的B公司。根据证监会规定，募集资金拟用于收购股权的，需要披露标的公司B一年一期的财务数据。
2 、B公司是 2019 年 11 月新设立的公司，B公司的主要资产来源于 2020 年 5 月实际控制人无偿划转的一批资产包，这个业务包括设备、人员、资源等，因此构成“业务”。因此认定B公司在 2020 年发生了一笔同一控制下的企业合并，收购“业务”比照吸收合并进行会计处理。
问题：
通常情况，B公司 2020 年同一控制下吸收合并需要调整比较报表。但对B公司进行一年一期的审计时有疑问：
1 、是否模拟该合并的“业务”的 2019 年资产负债表和利润表？（即尽管是 2020 年 5 月合并进来，但是要视同一直合并？）
2 、如果要模拟，那模拟的期间怎么确定？B公司是 2019 年 11 月才成立的， 2019 年1-10月还需要模拟吗？ 2019 年 11 月到 2020 年 5 月是否需要模拟？
3 、准则对于“业务”合并，是否有更为详细的指南？
求@陈版主或其他大神不吝赐教！感激不尽！

回答人：chenyiwei
主帖所述情况属于专项审计。为了完整反映拟收购的业务在相关期间内的财务和经营状况，故在该专项审计报表中，需模拟该合并的“业务”的 2019 年资产负债表和利润表。模拟的期间涵盖整个完整的一年一期，从 2019 年初开始，直到收购基准日。